臺灣高雄地方法院民事判決　　　　　　　　　　　　九十三年度重訴字第四三四號
　　原　　　告　銘榮元實業有限公司
　　法定代理人　丙○○
　　訴訟代理人　范仲良律師
　　被　　　告　康和租賃股份有限公司高雄分公司
　　法定代理人　乙○○
　　被　　　告　康和租賃股份有限公司
　　法定代理人　甲○○
　　右二人共同　陳國雄律師
　　訴訟代理人
右當事人間請求返還票據等事件，本院於民國九十三年十一月二十五日言詞辯論終結
，判決如下：
    主    文
被告康和租賃股份有限公司應將如附表一所示機器設備之動產擔保交易設定登記予以
塗銷。
被告康和租賃股份有限公司應給付原告新臺幣肆佰肆拾捌萬肆仟元，及自民國九十三
年九月八日起至清償日止，按週年利率百分之五計算之利息。
被告康和租賃股份有限公司應於如附表二所列支票提示兌現時，給付原告兌現金額暨
自兌現日起至清償日止，按週年利率百分之五計算之利息。
原告其餘之訴駁回。
訴訟費用由被告康和租賃股份有限公司負擔。
本判決第二項得假執行。但被告康和租賃股份有限公司如以新臺幣肆佰肆拾捌萬肆仟
元為原告預供擔保，得免為假執行。
原告其餘假執行之聲請駁回。
    事實及理由
一、按訴狀送達後，原告不得將原訴變更或追加他訴，但被告同意者，不在此限，民
    事訴訟法第二百五十五條第一項第一款定有明文。查本件原告起訴時，其訴之聲
    明係：被告應返還票面金額合計新臺幣（下同）一千二百三十九萬二千元之支票
    ，並就如附表一所示機器設備之動產擔保交易設定登記予以塗銷，並聲明願供擔
    保，請准宣告假執行，嗣於訴訟審理中，原告於言詞辯論日變更前開聲明並追加
    如後述，被告則當庭同意原告為訴之變更追加，揆諸首揭規定，原告訴之變更及
    追加，自無不合。
二、原告主張：(一)被告康和租賃股份有限公司高雄分公司於民國九十二年十二月間，
    與原告達成融資租賃協議，約定由被告康和租賃股份有限公司高雄分公司向原告
    購買原告所有如附表一所示機器設備，再由被告康和租賃股份有限公司依動產擔
    保交易附條件買賣之方式轉賣給原告，並設定同額之動產抵押權予被告康和租賃
    股份有限公司，原告則交付票面金額合計一千二百三十九萬二千元之支票予被告
    康和租賃股份有限公司，依約定，被告康和租賃股份有限公司應撥款一千一百萬
    元，其中二百萬元為保證金，其餘九百萬元應分別交付原告，詎被告康和租賃股
    份有限公司未依約將九百萬元交付原告，原告與被告康和租賃股份有限公司遂於
    九十三年六月十七日合意解除契約，故原告自得請求被告康和租賃股份有限公司
    將如附表一所示機器設備之動產擔保交易設定登記予以塗銷。(二)又原告所簽發交
    付被告康和租賃股份有限公司，票面金額合計一千二百三十九萬二千元之支票，
    已由被告康和租賃股份有限公司轉讓予第三者，其中四百四十八萬元四千元並已
    由第三人提示兌現，原告自得請求被告二公司連帶返還前揭款項。至其餘未兌現
    之如附表二所列支票，被告二公司於該等支票提示兌現時，應連帶給付原告兌現
    金額暨法定遲延利息等語。並聲明：(一)被告康和租賃股份有限公司應將如附表一
    所示機器設備之動產擔保交易設定登記予以塗銷。(二)被告應連帶給付原告四百四
    十八萬四千元，及自起訴狀繕本送達翌日起至清償日止，按週年利率百分之五計
    算之利息。(三)被告於如附表二所列支票提示兌現時，應連帶給付原告兌現金額暨
    自兌現日起至清償日止，按週年利率百分之五計算之利息。(四)原告願供擔保，請
    准宣告假執行。
三、被告方面：對原告之主張均不爭執，並認諾原告之請求。並聲明如受不利判決，
    願供擔保請准免為假執行。
四、得心證之理由：
  (一)本件原告主張之前開事實，業據其提出經濟部動產擔保交易（附條件買賣）登記
    證明書、附條件買賣契約書、協議書及應付票據明細各一份在卷佐證，且經被告
    康和租賃股份有限公司認諾在卷（見本院九十三年十一月二十五日言詞辯論筆錄
    ），故依民事訴訟法第三百八十四條之規定，自應為被告康和租賃股份有限公司
    敗訴之判決。至原告就其聲明第二項及第三項部分，雖主張被告康和租賃股份有
    限公司高雄分公司應負連帶清償責任，惟依公司法第三條第二項規定，公司縱設
    有分公司，該公司亦屬本公司之分支機構，其與本公司在法律上係同一人格，權
    利主體仍僅有一個，且本件原告對被告康和租賃股份有限公司及康和租賃股份有
    限公司高雄分公司主張之事實同一，故原告主張被告康和租賃股份有限公司高雄
    分公司應負連帶清償責任部分，縱經被告康和租賃股份有限公司高雄分公司認諾
    ，仍屬欠缺權利保護之必要，而無理由。
  (二)按給付無確定期限者，債務人於債權人得請求給付時，經其催告而未為給付，自
    受催告時起，負遲延責任。其經債權人起訴而送達訴狀，或依督促程序送達支付
    命令，或為其他相類之行為者，與催告有同一之效力；遲延之債務，以支付金錢
    為標的者，債權人得請求依法定利率計算之遲延利息；應付利息之債務，其利率
    未經約定，亦無法律可據者，週年利率為百分之五，民法第二百二十九條第二項
    、第二百三十三條第一項前段及第二百零三條分別定有明文。查本件起訴狀繕本
    於九十三年九月七日送達被告康和租賃股份有限公司，有送達回證一份在卷可證
    ，從而，原告請求被告康和租賃股份有限公司應將如附表一所示機器設備之動產
    擔保交易設定登記予以塗銷，且應給付原告四百四十八萬四千元，及自起訴狀繕
    本送達翌日即九十三年九月八日起至清償日止，按週年利率百分之五計算之利息
    。並於如附表二所列支票提示兌現時，給付原告兌現金額暨自兌現日起至清償日
    止，按週年利率百分之五計算之利息，為有理由，應予准許。至其對被告康和租
    賃股份有限公司高雄分公司之請求，尚屬無據，應予駁回。
五、本件為本於被告康和租賃股份有限公司認諾所為之判決，應依就民事訴訟法第三
    百八十九條第一項第一款，就主文第二項所示原告勝訴部分，依職權宣告假執行
    ，另主文第一、三項原告勝訴部分，核其性質不適於假執行，自不得為假執行之
    宣告。至本件原告敗訴部分，假執行之聲請已失所附麗，應併予駁回。又被告康
    和租賃股份有限公司陳明願供擔保，請准宣告免為假執行，經核並無不合，爰酌
    定如主文所示之擔保金額，併予准許。
據上論結，本件原告之訴為一部有理由，一部無理由，依民事訴訟法第七十九條、第
三百八十九條第一項第一款、第三百九十二條第二項，判決如主文。
中　　　華　　　民　　　國　　九十三　　年　　 十一 　　月　　 三十 　　日
                                臺灣高雄地方法院民事第一庭
                                  法  官  劉傑民
右為正本係照原本作成。
如不服本判決，應於送達後廿日內，向本院提出上訴狀並表明上訴理由，如於本判決
宣示後送達前提起上訴者，應於判決送達後十日內補提上訴理由書（須附繕本）。
中　　　華　　　民　　　國　　九十三　　年　　 十一 　　月　　 三十 　　日
                                  法  官  歐文政
